【裁判字號】    97,上訴,1665
【裁判日期】    971211
【裁判案由】    違反毒品危害防制條例
【裁判全文】
臺灣高等法院高雄分院刑事判決        97年度上訴字第1665號
上  訴  人
即  被  告  甲○○
                    （現於臺灣高雄第二監獄執行中）
選任辯護人  陳豐裕律師
上列上訴人因違反毒品危害防制條例案件，不服臺灣高雄地方法
院96年度訴字第3828號中華民國97年8 月22日第一審判決（起訴
案號：臺灣高雄地方法院檢察署95年度偵字第25236 號），提起
上訴，本院判決如下：
     主  文
上訴駁回。
     事  實
一、甲○○於民國94年間因違反毒品危害防制條例罪，經臺灣高
    雄地方法院以94年度訴字第3116號判處應執行有期徒刑1 年
    1 月確定，因未到案接受執行，經臺灣高雄地方法院檢察署
    於95年5 月16日以95年雄檢博執峙緝字第3220號發布通緝。
    詎仍不知悔改，明知海洛因及甲基安非他命分別經公告為毒
    品危害防制條例第2 條第2 項所列管之第一級毒品及第二級
    毒品，不得非法販賣、持有。竟於95年9 月間，以販賣營利
    以外之不詳原因，取得第一級毒品海洛因15包（合計檢驗後
    淨重95.21 公克）及第二級毒品甲基安非他命3 包（檢驗後
    淨重分別為35 .417 公克、7.019 公克、0.76公克）而持有
    後，基於將上開毒品轉賣牟利之意圖，於95年9 月19日（本
    件查獲日）前某日，利用其所有之電子秤將部分海洛因分裝
    成數包小包裝，再將上開海洛因及甲基安非他命之大部分藏
    放於其所有懸掛車牌號碼3771 -PY號之自用小客車（查無此
    車牌之車籍資料，該車牌係甲○○向姓名年籍不詳之人士購
    買，改懸掛於其積欠分期貸款之自用小客車，以逃避查緝）
    後座腳踏板上，欲伺機販賣予不特定人牟利。嗣於95年9 月
    19日14時10分許，甲○○出現在高雄市○○區○○街260 號
    2 樓之2 之住處前，欲開啟上開自用小客車車門之際，因係
    通緝犯身分，經守候在旁之高雄市政府警察局鼓山分局（下
    稱鼓山分局）員警黃啟瑞、林志明及江俊漢上前逕行逮捕，
    並搜索甲○○位於高雄市○○區○○街260 號2 樓之2 住處
    及其所有上開自用小客車，因而查扣第一級毒品海洛因共15
    包（合計檢驗後淨重95.21 公克）、第二級毒品甲基安非他
    命3 包（檢驗後淨重分別為35 .417 公克、7.019 公克、0.
    76公克）、含有第一級毒品海洛因殘渣之電子秤1 台，甲○
    ○所有供意圖販賣第一級毒品海洛因、第二級毒品甲基安非
    他命預備之物之夾鏈袋1 大包、小湯匙3 支，及本案無關之
    研磨機1 台、仿BERETTA 廠92FS型半自動手槍製造之槍枝，
    換裝土造金屬滑套及土造金屬槍管而成之改造手槍（含彈匣
    3 個，槍枝管制編號為000000 0000 號）1 支及子彈15顆（
    甲○○所涉持有槍枝及子彈罪嫌部分，另案審理中），始悉
    上情。
二、案經高雄市政府警察局鼓山分局報請臺灣高雄地方法院檢察
    署檢察官偵查起訴。
     理  由
壹、證據能力部分：
一、被告經通緝後，司法警察（官）得逕行逮捕之，於逮捕通緝
    被告時，雖無搜索票，亦得逕行搜索其身體、隨身攜帶之物
    件、所使用之交通工具及其立即可觸及之處所，刑事訴訟法
    第87條第1 項、第130 條分別定有明文。又，搜索，經受搜
    索人出於自願性同意者，得不使用搜索票，但執行人員應出
    示證件，並將其同意之意旨記載於筆錄，刑事訴訟法第131
    條之1 亦有規定。查本件被告甲○○係因通緝犯身分為警查
    獲，警員發現通緝之被告將其逮捕後，對被告使用之交通工
    具逕行搜索，核與上開規定無違；又本件警員搜索被告位於
    高雄市○○區○○街260 號2 樓住處及被告所有懸掛車牌號
    碼3771-PY 號自小客車，亦經被告同意一節，業經證人即高
    雄市政府警察局鼓山分局偵查隊警員林志明、黃啟瑞於原審
    法院證述屬實（原審卷第105 、106 、113 頁），並有搜索
    扣押筆錄中「受搜索人簽名」欄中被告之簽名在卷為佐（警
    卷第15頁），是本件經由逮捕通緝犯即被告後逕行附帶搜索
    ，並經被告同意搜索其住處及被告所有之上開車輛，係屬合
    法，因此搜索所取得之扣案毒品海洛因共15包、甲基安非他
    命3 包、夾鏈袋1 大包、小湯匙3 支、電子秤1 台、研磨機
    1 台，均有證據能力。
二、按被告以外之人於審判外向法官所為之陳述，得為證據，刑
    事訴訟法第159 條之1 第1 項定有明文。本件證人張智勝於
    原審法院另案96年度訴字第1650號違反槍砲彈藥刀械管制條
    例案件向法官所為之證述，業經具結，在其任意陳述之信用
    性無疑之情況下，其證述依法自具有證據能力。
三、法務部調查局鑑定書、高雄醫學大學附設中和紀念醫院檢驗
    報告之證據能力：
    現行刑事訴訟法關於「鑑定」之規定，除選任自然人充當鑑
    定人外，另設有囑託機關鑑定制度。依同法第198 條、第20
    8 條之規定，不論鑑定人或鑑定機關、團體，固均應由法院
    、審判長、受命法官或檢察官視具體個案之需要而為選任、
    囑託，並依第206 條之規定，提出言詞或書面報告，始符合
    同法第159 條第1 項所定得作為證據之「法律有規定」之情
    形。否則所為之鑑定，仍屬傳聞證據。然於司法警察機關調
    查中之案件，為因應實務上，或因量大、或有急迫之現實需
    求，併例行性當然有鑑定之必要者，例如毒品之種類與成分
    、尿液之毒品反應，或者槍彈有無殺傷力等鑑定，基於檢察
    一體原則，得由該管檢察長對於轄區內之案件，以事前概括
    選任鑑定人或囑託鑑定機關、團體之方式，俾便轄區內之司
    法警察官、司法警察對於調查中之此類案件，得即時送請先
    前已選任之鑑定人或囑託之鑑定機關、團體實施鑑定，以求
    時效（法務部92年9 月1 日法檢字第0920035083號函參照，
    刊載於法務部公報第312 期）。此種由檢察機關概括選任鑑
    定人或概括囑託鑑定機關、團體，再轉知司法警察官、司法
    警察於調查犯罪時參考辦理之作為，法無明文禁止，係為因
    應現行刑事訴訟法增訂傳聞法則及其例外規定之實務運作而
    為。如前所述，本件扣案之海洛因15包及甲基安非他命3 包
    之查獲過程並無違法之處，且係經查獲之司法警察先行拍照
    存證（見警卷第22、23頁），再依上開規定將查獲之海洛因
    15包送由法務部調查局鑑定，該局所為之書面鑑定報告即95
    年10月3 日調刑壹字第09523023970 號鑑定書（偵查卷第41
    頁），自屬前揭「法律規定」得為證據者，而有證據能力（
    最高法院96年度台上字第2860號判決參照）。又本件扣案之
    甲基安非他命3 包，係偵查中由檢察官囑託高雄醫學大學附
    設中和紀念醫院為鑑定，有臺灣高雄地方法院檢察署點名單
    1 紙在卷為憑（偵查卷第65頁），則該院所為之書面報告即
    報告編號：00000-000 、00000-000 、00000-000 號檢驗報
    告書（偵查卷第73至75頁），依刑事訴訟法第208 條第1 項
    準用同法第206 條規定，自均有證據能力。
貳、實體部分：
一、訊據上訴人即被告甲○○固坦承上開懸掛車牌號碼3771─PY
    號自用小客車為其所有，並於95年9 月19日14時10分許，在
    其住處大樓前欲開車之際為警逮捕，並為警於其上址住處及
    該自小客車內查獲扣案毒品海洛因共15包、甲基安非他命3
    包、夾鏈袋1 大包、小湯匙3 支、電子秤1 台、研磨機1 台
    等物之事實，惟矢口否認有何意圖販賣而持有上開海洛因與
    甲基安非他命之犯行，辯稱：本案於上開車輛查獲之物品均
    非伊所有，伊並不知該自用小客車內藏有上開毒品；查獲當
    天伊是要買海洛因供己施用而下樓欲開車出門，尚未開啟車
    門，即遭警員逮捕，警員並當場搜索其車內，未搜獲任何物
    品，嗣又至伊住處搜索，再帶伊下樓第2 次搜索車內，始查
    獲上開毒品；又伊曾於查獲前1 日將上開車輛借予友人張智
    勝使用，張智勝於查獲當天下午1 時許始還車，故本案扣案
    物不能證明為伊所有云云。
二、經查：
  (一)被告甲○○於95年9 月19日14時10分許，在上址為警查獲，
    當時被告係通緝犯身分之事實，為被告所是認，並有卷附臺
    灣高等法院被告前案紀錄表1 份在卷可稽，嗣被告在其位於
    高雄市○○區○○街260 號住處大樓前，欲開啟其所有懸掛
    車牌3771-PY 號自用小客車車門之際，經守候在旁之鼓山分
    局警員黃啟瑞、林志明及江俊漢上前逕行逮捕，並從被告上
    址住處及其所有之上開自用小客車後座腳踏板處，搜索扣得
    上開海洛因15包、甲基安非他命3 包、夾鏈袋1 大包、小湯
    匙3 支、電子磅秤1 台、研磨機1 台之事實，業經被告坦承
    在卷（原審法院卷第53頁），及證人即當時在場之高雄市政
    府警察局鼓山分局警員林志明、黃啟瑞於偵查及原審法院審
    理時中證述明確（偵查卷第59、60、77、78頁，原審法院卷
    第103 至117 頁），並有搜索扣押筆錄、扣押物品目錄表（
    偵查卷第27至29頁）及白色粉末15包、晶體3 包、夾鏈袋1
    大包、小湯匙3 支、電子秤1 台、研磨機1 台扣案可資佐證
    。又扣案之白色粉末15包，經法務部調查局鑑定結果，均含
    海洛因成分，合計淨重95.21 公克（空包裝總重14.45 公克
    ），純度59.5 9％，純質淨重56.74 公克；扣案之晶體3 包
    （檢驗後淨重分別為35.417公克、7.019 公克、0.76公克）
    ，經高雄醫學大學附設中和紀念醫院檢驗結果，均呈甲基安
    非他命陽性反應，有法務部調查局95年10月3 日調科壹字第
    09523023970 號鑑定書及高雄醫學大學附設中和紀念醫院96
    年8 月6 日報告編號0000-000、0000-000、0000-000號檢驗
    報告各1 紙在卷為憑（偵查卷第41、73至75頁），此部分事
    實堪以認定。
  (二)扣案之電子磅秤1 台、分裝夾鏈袋1 大包、湯匙3 支為被告
    所有之事實，業經被告於警詢時供承在卷（警卷第3 頁反面
    、第8 頁反面）；在被告住處查獲之毒品，亦為被告所有之
    事實，業據被告供承：在伊住處查獲之內含零點幾公克海洛
    因之海洛因殘渣袋3 、4 個、及研磨機、小湯匙1 支為其所
    有等語（原審法院卷第153 頁），此與證人林志明於原審法
    院證述在樓上被告住處有查獲少量毒品及器具等語相符（原
    審法院卷第108 頁）。本件扣案之毒品，大部分係在前揭被
    告所有懸掛車牌號碼3771─PY號之自用小客車內查獲之事實
    ，業據證人即鼓山分局警員林志明於原審法院證述明確（原
    審法院卷第106 頁），上開車輛係被告所有使用，且本件被
    告係於自其住處大樓下來，欲開啟車門之際，即為警查獲，
    迭據被告於警詢、偵查及原審法院審理中供述無訛。
  (三)被告雖一再辯稱本件在該車內查獲之毒品，非伊所有，警察
    第1 次搜索車子時未搜查到任何物品，由伊住處下樓後第2
    次搜索始搜到上開毒品云云。惟查：
  1.被告於原審法院供稱：被警察查獲之車子是伊所有，伊在使
    用等語（原審法院卷第154 頁）。而鼓山分局警員林志明、
    黃啟瑞、江俊漢於95年9 月19日下午2 時10分許在上開懸掛
    車牌3771-PY 車輛旁，見被告手持鑰匙正欲開啟該車左後門
    以放置物品時，即上前逮捕被告，因被告主動表示樓上有毒
    品，要帶警員上樓以聯絡藥頭，故鼓山分局警員未先搜索該
    車輛，即與被告共同上樓至其住處，等候被告聯絡藥頭，並
    搜索被告住處，惟在樓上停留約半小時至1 小時後，未見藥
    頭到場，其間高雄市政府警察局鹽埕分局（下稱鹽埕分局）
    警備隊亦派3 名警員到達被告上址住處，嗣因懷疑被告車上
    有毒品，而帶被告下樓，被告持鑰匙開啟該車，即在車內左
    後座腳踏板上看到1 只手提袋，而扣得置於該手提袋內之槍
    枝、子彈及大部分毒品之事實，業據證人即警員林志明、黃
    啟瑞於原審法院證述在卷（原審法院卷第105 至106 、108
    、10 9、112 、113 、115 頁），與證人即鹽埕分局警員鍾
    添煌於原審法院證稱：伊當天準備要聲請搜索票，因伊等有
    派員在現場監控有無進出的狀況，現場同仁發現有鼓山分局
    的人逮捕被告，所以通知伊等過去，伊等過去現場時就直接
    上2 樓，伊等抵達現場時有發現樓下有停1 部自小客車，但
    是沒有辦法打開車子，伊等上樓10分鐘左右就與鼓山分局人
    員一起下樓，再叫被告持鑰匙打開車門，就看到在駕駛座後
    面有1 個袋子裡面裝有盒子，盒子內有海洛因、甲基安非他
    命、夾鏈袋等物，毒品數量看起來不少等語（原審法院卷第
    187 至191 頁）情節相符，可知警員逮捕被告後，即因被告
    主動表示要帶警員上樓，而未搜索被告之前揭車輛，鹽埕分
    局警員到場時，亦未搜索被告所有之前揭車輛，即先行上樓
    ，嗣後與鼓山分局警員林志明等人一同下樓，始搜索被告所
    有之前揭車輛，而查獲上開毒品；且警員係經由被告持該車
    鑰匙開啟車門，始得搜索該車，顯見該車於搜索前，係在被
    告之持有支配狀態下，上開毒品既在被告所有之上開車輛查
    獲，且該車為被告所持有支配，應認上開在車內查獲之毒品
    確屬被告所持有。被告所辯警員於第1 次搜索該車未查獲物
    品，於第2 次搜索該車始查獲扣案毒品云云，顯係臨訟卸責
    之詞，不足採信。
  2.證人即被告友人張智勝雖於原審法院證稱：伊跟被告借過車
    ，有印象於還車時看到被告被查獲的情形，伊還車時是把車
    子開到被告住處停在樓下，再把車子的鑰匙拿到樓上還他，
    他叫我先下樓，他說等一下他要下樓，伊就下樓打電話叫計
    程車，在計程車還沒有來之前，看到被告從公寓走下來，他
    拿鑰匙要過去開車門，還沒有開門，那些人就圍過來；伊印
    象中看到所有車門都被打開，好像是要搜車，伊在那邊看了
    一下，後來計程車來，伊就上計程車離開了；伊在等計程車
    的地方與被告停車子的位置約有1 百公尺等語（原審法院卷
    第118 至120 頁），並於原審法院96年度訴字第1650號被告
    違反槍砲彈藥刀械管制條例案件中證稱：伊於案發前1 天下
    午向被告借車，次日過午還車，伊鑰匙拿到樓上還給被告後
    即下樓，被告約5 分鐘後下樓等語（原審法院96年度訴字第
    1650號影印卷第48至49頁），惟證人即警員林志明於原審法
    院證稱：伊等在逮捕當天中午過去，伊等在那邊埋伏1 個小
    時以上都沒有離開，當天埋伏時，沒有看到有人開這部車子
    還給被告等語（原審法院卷第109 至110 頁），證人即警員
    黃啟瑞於原審法院證稱：當天在現場埋伏半個小時，在埋伏
    期間沒有人接觸過這部車子等語（原審法院卷第112 頁），
    證人即警員鍾添煌於原審法院亦證稱：當天早上伊等是10
    點左右出發，有一些同仁到現場埋伏，同仁告訴伊到現場時
    車號3771-P Y車輛已經停在大樓下面，在埋伏期間沒有看到
    被告本人，也沒有看到有人去動過車子等語（原審法院卷第
    192 頁），則鼓山分局及鹽埕分局警員於查獲當天在現場埋
    伏時，均見到被告所有之上開車輛已經停放在被告住處大樓
    前面，且無人移動，則證人張智勝上開證述是否屬實，被告
    有無借車給張智勝，均非無疑，尚難據為有利於被告之認定
    。
  3.再者，縱認被告確曾將該車借予張智勝，惟證人張智勝於原
    審法院96年度訴字第1650號案件審理時證稱：伊於95年9 月
    間有向被告借過車子使用，沒有借放東西在車上，被告怎麼
    借伊車，伊就怎麼還等語（原審法院96年度訴字第1650號影
    印卷第47、50頁），已證述其未將物品放置被告車上。況海
    洛因及甲基安非他命，分屬毒品危害防制條例第2 條第2 項
    第1 款、第2 款明定之第一級毒品與第二級毒品，依同條例
    第11條第1 項、第2 項規定，持有上開毒品即足構成犯罪。
    倘扣案之海洛因及甲基安非他命係張智勝或他人置放於被告
    所有之上開自用小客車內，衡情張智勝或他人為免犯行曝光
    ，理應防止不相干之第三人知悉持有毒品之事實，豈有輕率
    任意將毒品遺留被告所有車內之理，並徒增犯罪遭警查獲之
    風險？且依被告於警詢時供稱伊吸食之海洛因及安非他命，
    係在屏東縣東港鎮向綽號「志仔」之人購買，海洛因約38公
    克新臺幣（下同）20萬元，安非他命約38公克代價8 萬元等
    語（警卷第8 頁），則如前所述，本件查獲之海洛因淨重有
    95.21 公克，甲基安非他命檢驗後淨重有43.196（35.417＋
    7.019 ＋0.76＝43.196）公克，共計市價約達60萬元（95.2
    1 公克÷38公克×20萬元＋43.196公克÷38公克×8 萬元＝
    59.2萬元），張智勝係具備通常智識程度之成年人，豈會於
    95年9 月間向被告借用車輛使用，復於還車後，隨意將該等
    毒品遺留在被告所有車內。是被告所辯於查獲前曾將該車借
    予張智勝，扣案毒品非伊所有云云，應係臨訟卸責之詞，尚
    難憑採。
  4.按意圖販賣而持有毒品罪，指行為人原無販賣營利之意圖，
    於購入果因其他原因取得毒品後，始另行起意販賣營利者而
    言（最高法院95年度台上字第3574號判決意旨參照）。本院
    參諸扣案海洛因15包毛量分別為41.43 公克、10.11 公克、
    23.46 公克、14.30 公克、7.67公克、0.59公克、1.32公克
    、1.32公克、1.34公克、1.33公克、1.32公克、1.33公克、
    1.32公克、0.98公克、0.64公克，其中7 包之重量在1.32至
    1.34公克之間，有扣押物品目錄表在卷為憑（警卷第19至20
    頁），顯係刻意分裝為相近重量以供販售之用，且查獲之電
    子秤1 台經高雄醫學大學附設中和紀念醫院檢驗結果，確呈
    海洛因陽性反應，有該院9706-54 號檢驗報告在卷可稽（原
    審法院卷第136 頁），佐以本件被告同時查獲夾鏈袋1 大包
    ，顯見被告確有使用前開電子秤用以分裝毒品之舉；又被告
    雖曾因施用毒品經送觀察勒戒、強制戒治，有臺灣高等法院
    被告前案紀錄表在卷為憑，然本案扣得海洛因合計淨重達95
    .21 公克、甲基安非他命檢驗後淨重有43.196公克，已如前
    述，數量非微。且如前所述，查獲之海洛因中有7 包已分裝
    為重量相近之包裝中，顯非被告供己施用而持有上開毒品，
    堪認被告在基於販賣營利以外之不詳原因取得扣案之海洛因
    、甲基安非他命後，主觀上確有分裝海洛因毒品而販賣予第
    三人之不法意圖。
  (四)綜前所述，被告所辯均不足採，本件事證已臻明確，被告意
    圖販賣而持有海洛因及甲基安非他命之犯行洵堪認定，應依
    法論科。
三、核被告所為，係犯毒品危害防制條例第5 條第1 項意圖販賣
    而持有第一級毒品罪，及同條第2 項意圖販賣而持有第二級
    毒品罪。被告持有第一級毒品海洛因、持有第二級毒品甲基
    安非他命之低度行為，為意圖販賣而持有第一級毒品海洛因
    、意圖販賣而持有第二級毒品甲基安非他命之高度行為所吸
    收。被告係以一持有行為，同時觸犯上開二罪名，侵害數法
    益，為想像競合犯，應從較重之意圖販賣而持有第一級毒品
    罪處斷。
四、原審因依毒品危害防制條例第5 條第1 項、第2 項、第18條
    第1 項前段，刑法第11條、第55條、第38條第1 項第2 款之
    規定，並審酌被告意圖販賣而持有第一級毒品海洛因達15包
    ，合計淨重95.21 公克，純質淨重56.74 公克，意圖販賣而
    持有第二級毒品甲基安非他命3 包，檢驗後淨重分別為35.4
    17公克、7.019 公克、0.76公克，該等毒品尚未及流入市場
    或由第三人取得前即遭警查獲，對社會造成之危害雖非甚鉅
    ，惟犯罪後否認犯行、毫無悔意等一切情狀，量處有期徒刑
    10年6 月。扣案第一級毒品海洛因15包（合計淨重95.2 1公
    克、空包裝總重14.45 公克）、第二級毒品甲基安非他命3
    包（檢驗後淨重分別為：35.417公克、7.019 公克、0.76公
    克）係屬毒品、電子秤1 台檢驗後呈海洛因陽性反應，其上
    殘留之海洛因已無法析離，均應視同毒品，皆應依毒品危害
    防制條例第18條第1 項前段規定沒收銷燬之；另送驗耗費之
    海洛因、甲基安非他命既已滅失而不存在，要無再予宣告沒
    收銷燬之必要。又另扣案夾鏈袋1 大包、分裝毒品用小湯匙
    3 支，為被告所有預備用以分裝前開毒品所用之物，業經被
    告供承在卷（警卷第8 頁），依刑法第38條第1 項第2 款規
    定宣告沒收。併敘明扣案之研磨機1 台，雖係被告所有，然
    經高雄醫學大學附設中和紀念醫院檢驗結果，呈甲基安非他
    命及海洛因陰性反應，有該院9706 -53號檢驗報告在卷為憑
    （原審法院卷第135 頁），尚乏積極證據證明與本案有關，
    其餘扣案之仿BERETTA 廠92FS型半自動手槍製造之槍枝，換
    裝土造金屬滑套及土造金屬槍管而成之改造手槍（含彈匣3
    個，槍枝管制編號為0000000000號）1 支及子彈15顆，與本
    案無關，均不宣告沒收。認事用法，核無不合，量刑亦屬妥
    適。被告上訴意旨，仍執前詞，指摘原判決不當，為無理由
    ，應予駁回。
據上論結，應依刑事訴訟法第368條，判決如主文。
本案經檢察官孫小玲到庭執行職務。
中    華    民    國    97    年    12    月    11    日
                  刑事第五庭    審判長法  官  曾永宗
                                      法  官  王伯文
                                      法  官  任森銓
以上正本證明與原本無異。
如不服本判決應於收受本判決後10日內向本院提出上訴書狀，其
未敘述上訴理由者，並得於提起上訴後10日內向本院補提理由書
狀（應附繕本）。
中    華    民    國    97    年    12    月    11    日
                                      書記官  廖素珍
附錄本判決論罪科刑法條：
毒品危害防制條例第5條
意圖販賣而持有第一級毒品者，處無期徒刑或10年以上有期徒刑
，得併科新臺幣7 百萬元以下罰金。
意圖販賣而持有第二級毒品者，處5 年以上有期徒刑，得併科新
臺幣5 百萬元以下罰金。
意圖販賣而持有第三級毒品者，處3 年以上10年以下有期徒刑，
得併科新臺幣3 百萬元以下罰金。
意圖販賣而持有第四級毒品或專供製造、施用毒品之器具者，處
1 年以上7 年以下有期徒刑，得併科新臺幣1 百萬元以下罰金。


司法院資訊處製作；財團法人民間司法改革基金會備份。
